臺灣新北地方法院刑事判決
111年度審易字第30號
公  訴  人  臺灣新北地方檢察署檢察官
被      告  郭紹鈞



            潘明圻



上列被告等因竊盜案件，經檢察官提起公訴（110年度偵字第304
45號），被告等於準備程序中就被訴事實為有罪之陳述，經本院
裁定改以簡式審判程序審理，判決如下：
    主  文
郭紹鈞共同犯毀越門窗侵入住宅竊盜罪，處有期徒刑陸月，如易
科罰金，以新臺幣壹仟元折算壹日；未扣案之犯罪所得桌上型電
腦（含螢幕、主機）壹組、監視器設備（含主機、螢幕）壹組、
VIVO廠牌智慧型手機壹支、電子菸壹只均與潘明圻共同沒收，於
全部或一部不能沒收或不宜執行沒收時，共同追徵其價額。  
潘明圻共同犯毀越門窗侵入住宅竊盜罪，處有期徒刑陸月，如易
科罰金，以新臺幣壹仟元折算壹日；未扣案之犯罪所得桌上型電
腦（含螢幕、主機）壹組、監視器設備（含主機、螢幕）壹組、
VIVO廠牌智慧型手機壹支、電子菸壹只均與郭紹鈞共同沒收，於
全部或一部不能沒收或不宜執行沒收時，共同追徵其價額。 
   事實及理由
一、郭紹鈞與潘明圻共同意圖為自己不法之所有，基於竊盜之犯
    意聯絡，於民國110年2月8日22時51分許，前往郭紹鈞友人
    許芯愛位在新北市○○區○○路0段000巷00號2樓居所樓下，由
    潘明圻在1樓把風，郭紹鈞則以不明方式破壞該址1樓側鐵門
    之門鎖後，沿階梯登上2樓，再以不明方式破壞2樓居所大門
    之門鎖及窗戶後，入內竊取許芯愛所有之桌上型電腦（含螢
    幕、主機）1組、監視器設備（含主機、螢幕）1組、VIVO廠
    牌智慧型手機1支及電子菸1只得手，嗣郭紹鈞與潘明圻即逃
    離現場。待許芯愛發覺財物遭竊後，報警處理，經警循線查
    悉上情。
二、證據： 
　㈠被告郭紹鈞於本院準備程序及審理時之自白。 
　㈡被告潘明圻於偵查、本院準備程序及審理時之自白。
　㈢告訴人許芯愛於警詢時之指述。
　㈣內政部警政署刑事警察局110年3月19日刑紋字第1100026282
    號鑑定書、刑事案件證物採驗紀錄表、新北市政府警察局三
    重分局刑案現場勘查報告暨本案居處採證照片各1份。
　㈤案發時附近監視錄影檔案暨截圖1份。
三、論罪科刑：  
  ㈠按刑法第321條第1項所列各款為竊盜之加重條件，如犯竊盜
    罪兼具數款加重情形時，因竊盜行為祇有一個，仍祇成立一
    罪，不能認為法律競合或犯罪競合（最高法院69年台上字第
    3945號判決意旨參照）。查被告2人就本件所為，係以一竊
    盜行為同時構成刑法第321條第1項第1款、第2款之毀越門窗
    侵入住宅竊盜罪。依前揭判決意旨，應成立該罪，並各論以
    一罪。是核被告2人所為，均係犯刑法第321條第1項第1款、
    第2款之毀越門窗侵入住宅竊盜罪。被告2人就本案犯行間，
    有犯意聯絡及行為分擔，均應論以共同正犯。
  ㈡被告潘明圻前因贓物案件，經本院以108年度易字第795號判
    決判處有期徒刑2月確定，於109年12月28日執行完畢出監乙
    節，有臺灣高等法院被告前案紀錄表在卷可佐，是被告潘明
    圻受徒刑之執行完畢，5年以內故意再犯本案有期徒刑以上
    之罪，為累犯，依司法院釋字第775號解釋所示，為避免發
    生罪刑不相當之情形，法院就該個案依該解釋意旨，裁量是
    否加重最低本刑。考量被告潘明圻上開構成累犯之犯罪紀錄
    ，與本案所犯竊盜之罪名、犯罪手法均不相同，亦無關聯性
    ，不足認被告潘明圻對刑罰有反應力薄弱之情事，如適用刑
    法第47條累犯加重其刑之規定，尚與憲法罪刑相當原則、比
    例原則有違，故不依刑法第47條規定加重其刑。
　㈢爰審酌被告2人不思以正當管道獲取所需，共同為本件加重竊
    盜犯行，顯然欠缺尊重他人財產權之觀念，影響社會治安及
    被害人居家安全，所為應予非難，惟犯後尚能坦承犯行，態
    度尚可，然迄未與告訴人達成和解或賠償損害，兼衡被告郭
    紹鈞、潘明圻個人戶籍資料查詢結果分別註記為高職肄業、
    大學肄業之教育程度、犯罪之動機、目的、手段、所竊取之
    財物價值、共同犯罪之分工情形等一切情狀，量處如主文所
    示之刑，並均諭知易科罰金之折算標準。
四、沒收：
　㈠按犯罪所得，屬於犯罪行為人者，沒收之。前2項之沒收，於
    全部或一部不能沒收或不宜執行沒收時，追徵其價額。刑法
    第38條之1第1項前段、第3項分別定有明文。次按共同正犯
    之犯罪所得，沒收或追徵，應就各人所分得之數額分別為之
    ，先前對共同正犯採連帶沒收犯罪所得之見解，已不再援用
    及供參考，所謂各人「所分得」，係指各人「對犯罪所得有
    事實上之處分權限」，法院應視具體個案之實際情形而為認
    定：倘若共同正犯各成員內部間，對於不法利得分配明確時
    ，固應依各人實際分配所得沒收；然若共同正犯成員對不法
    所得並無處分權限，其他成員亦無事實上之共同處分權限者
    ，自不予諭知沒收；至共同正犯各成員對於不法利得享有共
    同處分權限時，則應負共同沒收之責（最高法院104年度台
    上字第3937號判決意旨參照）。
  ㈡查被告2人竊得之桌上型電腦（含螢幕、主機）1組、監視器
    設備（含主機、螢幕）1組、廠牌VIVO智慧型手機1支及電子
    菸1只，為被告2人之犯罪所得，為避免被告2人無端坐享犯
    罪所得，且被告2人就該次竊盜不法利得之分配狀況不明，
    應認其等對於不法利得享有共同處分權限，自應負共同沒收
    之責，爰依刑法第38條之1第1項前段、第3項之規定，就上
    開犯罪所得分別宣告共同沒收，並於全部或一部不能沒收或
    不宜執行沒收時，共同追徵其價額。
據上論斷，應依刑事訴訟法第273條之1第1項、第299條第1項前
段，判決如主文。
本案經檢察官徐綱廷偵查起訴，由檢察官宋有容到庭執行職務。
中　　華　　民　　國　　111 　年　　2 　　月　　14　　日
                  刑事第二十三庭  法  官  龔書安
上列正本證明與原本無異。
如不服本判決，應於判決送達後20日內敘明上訴理由，向本院提
出上訴狀 (應附繕本) ，上訴於臺灣高等法院。其未敘述上訴理
由者，應於上訴期間屆滿後20日內向本院補提理由書「切勿逕送
上級法院」。
                                  書記官  石秉弘
中　　華　　民　　國　　111 　年　　2 　　月　　15　　日
中華民國刑法第321條
犯前條第1項、第2項之罪而有下列情形之一者，處6月以上5年以
下有期徒刑，得併科50萬元以下罰金：
一、侵入住宅或有人居住之建築物、船艦或隱匿其內而犯之。
二、毀越門窗、牆垣或其他安全設備而犯之。
三、攜帶兇器而犯之。
四、結夥三人以上而犯之。
五、乘火災、水災或其他災害之際而犯之。
六、在車站、港埠、航空站或其他供水、陸、空公眾運輸之舟、
車、航空機內而犯之。
前項之未遂犯罰之。